臺灣高等法院高雄分院刑事判決　　　　　　　　　　　九十一年度上訴字第一七號
　　上訴人
　　即被告　甲○○
右上訴人因違反毒品危害防制條例案件，不服臺灣高雄地方法院九十年度訴字第二○
五二號，中華民國九十年十一月二十一日第一審判決（起訴案號：臺灣高雄地方法院
檢察署九十年度毒偵字第三二八一號、第三七二○號），提起上訴，本院判決如左：
    主  文
原判決撤銷。
甲○○連續施用第一級毒品，累犯，處有期徒刑拾月，扣案之海洛因壹包（淨重壹點
陸參公克，包裝重零點肆壹公克）沒收並銷燬；又連續施用第二級毒品，累犯，處有
期徒刑陸月，扣案之安非他命壹包（驗後毛重參點參伍公克）、殘留安非他命之玻璃
吸管壹支，均沒收並銷燬。應執行有期徒刑壹年貳月，扣案之海洛因壹包（淨重壹點
陸參公克，包裝重零點肆壹公克）、安非他命壹包（驗後毛重參點參伍公克）及殘留
安非他命之玻璃吸管壹支，均沒收銷燬。
    事  實
甲○○於民國八十一年間，曾因竊盜罪，經台灣嘉義地方法院判處有期徒刑一年六月
確定，於八十三年七月十四日已執行完畢；又於八十五年間，因加重竊盜、非法吸用
化學合成麻醉藥品等罪，分別經同法院判處有期徒刑一年八月、七月，經裁定定應執
行刑有期徒刑二年一月，原預定八十七年九月廿九日執行完畢，提前於八十七年一月
二十三日假釋出獄，並已假釋期滿執行完畢，於八十九年間又因施用毒品案件，經臺
灣嘉義地方法院各以八十九年度毒聲字第五六二號及八十九年度毒聲字第一三○四號
裁定送勒戒處所施以觀察、勒戒後，均認無繼續施用毒品之傾向，而由台灣嘉義地方
法院檢察署檢察官各於八十九年四月二十四日及八十九年十二月十九日，以八十九年
度毒偵字第六一○號、八十九年度毒偵緝字第二四五號為不起訴處分確定，猶不知悔
改，復基於施用第一級及第二級毒品之概括犯意，自九十年六月二十五日二十時二十
分回溯廿四小時內某時起至九十年七月十日止，在嘉義縣及高雄市轄內不明處所之車
內，分別以摻入香煙或置於吸食器燒烤之方式，施用第一級毒品海洛因及第二級毒品
安非他命，各先後多次。嗣於九十年六月二十五日、九十年七月十一日，分別為警查
獲，扣得海洛因一包（淨重一‧六三公克，包裝重○‧四一公克公克）、第二級毒品
安非他命一包（驗後毛重三‧三五公克，驗前毛重三‧四二公克）及殘留安非他命之
玻璃吸管一支等物。案經嘉義縣警察局布袋分局、高雄市政府警察局三民第二分局分
別移請臺灣高雄地方法院檢察署檢察官偵查起訴。
    理  由
一、被告經合法傳喚雖未到庭。惟前揭犯罪事實已據被告於原審中坦承不諱，核與與
    被告同時為警查獲之另案被告王本元警訊中所證述情節相符；被告於九十年六月
    二十五日及同年七月十一日二次經警查獲並採取尿液送驗，經鑑驗結果，均呈甲
    基安非他命及嗎啡陽性反應，有嘉義縣衛生局及高雄市立凱旋醫院煙毒尿液檢驗
    成績書各一份附卷可憑，並有海洛因、安非他命各一包及玻璃吸管一支扣案可資
    佐證；上開扣案粉末及晶體，經送鑑驗結果，係海洛因（淨重一‧六三公克，包
    裝重○‧四一公克）、甲基安非他命（驗後毛重三‧三五公克，驗前毛重三‧四
    二公克），而玻璃吸管一支，亦殘留有第二級毒品安非他命與之結合而無從析離
    ，此有法務部調查局鑑驗通知書一份及高雄醫學大學附設中和紀念醫院檢驗報告
    二份存卷可查，被告前開施用海洛因、安非他命毒品之自白，核與事實相符，應
    堪採信。又被告前曾分別於八十九年四月間及八十九年十一月間因施用毒品案件
    ，經臺灣嘉義地方法院各以八十九年度毒聲字第五六二號及八十九年度毒聲字第
    一三四○號裁定送勒戒處所施以觀察、勒戒後，均認無繼續施用毒品之傾向，而
    由台灣嘉義地方法院檢察署檢察官各於民國八十九年四月二十四日及八十九年十
    二月十九日，以八十九年度毒偵字第六一○號、八十九年度毒偵緝字第二四五號
    不起訴處分確定等情，已為被告供承不諱，並有該署檢察官不起訴處分書、臺灣
    高雄地方法院刑案資料查註紀錄表及被告全國前案紀錄表在卷供佐，是本件事證
    明確，被告犯行堪以認定。
二、核被告所為，係犯毒品危害防制條例第十條第一項、第二項之施用第一級毒品罪
    、施用第二級毒品罪。被告先後分別多次施用第一級及多次施用第二級毒品，各
    有數行為，時間緊接，所犯罪名相同，顯各係基於概括犯意為之，應各依連續犯
    之規定，各僅論以一罪。被告多次持有第一級毒品及第二級毒品，原應論以連續
    犯，惟此一低度行為，已由施用之高度行為所吸收，均不另論罪。又查被告於八
    十五年間，因加重竊盜、非法吸用化學合成麻醉藥品等罪，分別經同法院判處有
    期徒刑一年八月、七月，經裁定定應執行刑有期徒刑二年一月，於八十七年九月
    廿九日執行完畢等事實，有被告全國前案紀錄表可考，其於有期徒刑之執行完畢
    後，五年內再犯本件有期徒刑以上之刑之二罪，均為累犯，應依刑法第四十七條
    之規定，均加重其刑。被告所犯上開二罪，犯意個別，所犯罪名不同，應分論併
    罰。被告犯罪事證既明，原審法院對其論罪科刑，固非無見。惟查，本件被告係
    犯二不同罪名之罪，原判決理由未敘明二罪間關係，逕於判決主文中諭知定執行
    刑，即有判決理由不備之瑕疵，被告空言不服上訴，固無理由，但原判決既有上
    開可議之瑕疵，仍應撤銷改判。審酌被告多次施用第一、二級毒品，經迭施以觀
    察勒戒處分後，仍未能戒絕毒癮，足認其具成癮性，而上開矯治處分已難收教化
    、遷善之效，惟其犯罪後坦承部分犯行，所犯之罪質係自戕行為等一切情狀，分
    別就上開所犯二罪，分別量處如主文第二項所示之刑，並定其應執行刑。扣案之
    第一級毒品海洛因一包（淨重一‧六三公克，包裝重○‧四一公克公克）、第二
    級毒品安非他命一包（驗後毛重三‧三五公克）及殘留有第二級毒品安非他命之
    玻璃吸管一支（以上毒品粉末或晶體，均因與包裝袋或容器結合，難以析離，應
    一體視為毒品），均係毒品，爰均宣告沒收並銷燬。
三、被告經合法傳喚，無正當理由不到庭，不待其陳述逕行判決，併此敘明。
據上論斷，應依刑事訴訟法第三百六十九條第一項前段、第三百六十四條、第三百七
十一條，毒品危害防制條例第十條第一項、第二項、第十八條第一項，刑法第十一條
前段、第五十六條、第四十七條、第五十一條第五款，判決如主文。
本案經檢察官沈紹嘉到庭執行職務。
中      華      民      國    九十一    年      二      月      八      日
                              臺灣高等法院高雄分院刑事第八庭
                                  審判長法官  張盛喜
                                        法官  陳中和
                                        法官  洪兆隆
右正本證明與原本無異。
施用第一級毒品部分如不服本判決應於收受本判決後十日內向本院提出上訴書狀，其
未述上訴理由者，並得於提起上訴後十日內向本院補提理由書狀（均須按他造當事
人之人數附繕本)「切勿逕送上級法院」。
施用第二級毒品部分不得上訴
中      華      民      國    九十一    年      二      月     十九     日
                                      書記官  吳福連
附錄本判決論罪科刑適用法條
毒品危害防制條例第十條
施用第一級毒品者，處六月以上五年以下有期徒刑。
施用第二級毒品者，處三年以下有期徒刑。
                                                                  Ａ
